【裁判字號】    98,訴,1332
【裁判日期】    980807
【裁判案由】    違反毒品危害防制條例
【裁判全文】
臺灣彰化地方法院刑事判決              98年度訴字第1332號
公  訴  人  臺灣彰化地方法院檢察署檢察官
被      告  甲○○
                    ( 現在臺灣彰化看守所羈押中 )
上列被告因違反毒品危害防制條例案件，經檢察官提起公訴（98
年度毒偵字第1593號），本院依簡式審判程序，判決如下：
    主  文
甲○○施用第一級毒品，累犯，處有期徒刑壹年壹月。
    犯 罪 事 實
一、甲○○前於民國94年間，因施用毒品案件，經本院以94年度
    毒聲字第255號裁定送觀察、勒戒後，因認無繼續施用毒品
    之傾向，於94年5月23日執行完畢，並由臺灣彰化地方法院
    檢察署檢察官以94年度毒偵字第1953號為不起訴處分確定。
    而其前因連續施用第一、二級毒品案件，經本院以95年度訴
    字第622號刑事判決分別判處有期徒刑8月、3月，應執行有
    期徒刑10月確定；因竊盜案件，經本院以95年度易字第706
    號刑事判決判處有期徒刑7月確定；因施用第二級毒品案件
    ，經本院以95年度易字第1435號刑事判決判處有期徒刑6月
    確定。上開分別確定之數罪，嗣經本院以96年度聲減字第11
    29號刑事裁定分別減刑並定其應執行刑為有期徒刑11月，經
    送監執行，於96年8月13日徒刑易科罰金執行完畢出監。詎
    其仍不知悔改，基於同時施用第一級毒品海洛因及第二級毒
    品甲基安非他命之犯意，於98年6月8日下午5、6時許，在其
    位於彰化縣社頭鄉○○村○○路1號住處浴室內，以將海洛
    因及甲基安非他命置入玻璃球內以火燒烤吸食其煙霧方式，
    同時施用第一級毒品海洛因及第二級毒品甲基安非他命1次
    ，嗣於98年6月11日上午6時25分許，為警在上開處所搜索，
    經徵其同意採集尿液送驗，結果呈嗎啡及甲基安非他命陽性
    反應，始查悉上情。
二、案經彰化縣警察局田中分局報請臺灣彰化地方法院檢察署檢
    察官偵查起訴，本院認有刑事訴訟法第273條之1第1項之情
    形，而改依簡式審判程序審理。
    理  由
一、按除被告所犯為死刑、無期徒刑、最輕本刑為3年以上有期
    徒刑之罪或高等法院管轄第1審案件者外，於刑事訴訟法第
    273條第1項程序進行中，被告先就被訴事實為有罪之陳述時
    ，審判長得告知被告簡式審判程序之旨，並聽取當事人、代
    理人、辯護人及輔佐人之意見後，裁定進行簡式審判程序；
    除簡式審判程序及簡易程序案件外，第1審應行合議審判，
    刑事訴訟法第273條之1第1項、第284條之1分別定有明文。
    本件被告甲○○所犯係死刑、無期徒刑、最輕本刑為3年以
    上有期徒刑或高等法院管轄第1審案件以外之罪，並於本院
    行準備程序時就被訴事實為有罪之陳述，本院合議庭依前揭
    規定，經評議結果，裁定改由受命法官獨任行簡式審判程序
    ，先予敘明。
二、上揭事實，業據被告甲○○迭於本院行準備程序與審理時均
    坦承不諱，且其於98年6月11日所採取之尿液，經送鑑驗結
    果，確呈可待因、嗎啡、甲基安非他命陽性反應，此有彰化
    縣警察局田中分局委託檢驗尿液代號與真實姓名對照認證單
    及詮昕科技股份有限公司98年6月19日所出具之濫用藥物尿
    液檢驗報告各1紙附卷可稽，應認被告之自白應與事實相符
    ，洵堪採信。再查，被告曾前因施用毒品案件，經本院以94
    年度毒聲字第255號裁定送觀察、勒戒後，因認無繼續施用
    毒品之傾向，於94年5月23日執行完畢，並由臺灣彰化地方
    法院檢察署檢察官以94年度毒偵字第1953號為不起訴處分確
    定等情，有臺灣高等法院被告前案紀錄表及臺灣彰化地方法
    院檢察署刑案資料查註紀錄表各1份在卷足憑，被告顯係於
    受觀察、勒戒執行完畢釋放後，5年內再犯毒品危害防制條
    例第10條第1、2項之罪，依同條例第23條第2項規定，應依
    法論科。綜上所述，本件犯罪事證明確，被告前開犯行洵堪
    認定。
三、核被告所為，係犯毒品危害防制條例第10條第1、2項之施用
    第一、二級毒品罪。被告為施用毒品而持有第一、二級毒品
    ，其持有之低度行為應為施用之高度行為所吸收，均不另論
    罪。又被告以一行為同時施用第一級毒品海洛因及第二級毒
    品甲基安非他命，係一行為觸犯二不同罪名，為想像競合犯
    ，應以從一重之施用第一級毒品罪處斷。再查，被告曾受如
    犯罪事實欄所示之確定判決及有期徒刑之執行完畢，有臺灣
    高等法院被告前案紀錄表附卷可憑，其於有期徒刑執行完畢
    後之5年內，故意再犯有期徒刑以上之本罪，為累犯，應依
    刑法第47條第1項規定加重其刑爰審酌被告前有施用毒品之
    不良素行，歷經觀察、勒戒及徒刑之執行程序後，仍未能徹
    底戒絕毒品，顯見其意志不堅，惟念其施用毒品乃自戕一己
    之身體健康，尚未危害他人，且犯後坦承犯行，暨其施用毒
    品之犯罪動機、目的、手段及其智識程度、生活狀況等一切
    情狀，量處如主文所示之刑。至檢察官請求對被告量處有期
    徒刑1年2月，尚屬過重，本院依前揭所應斟酌之事項，認以
    量處如主文所示之刑為妥適，附此說明。
據上論斷，應依刑事訴訟法第273條之1第1項、第299條第1項前
段，毒品危害防制條例第10條第1項、第2項，刑法第11條前段、
第55條、第47條第1項，判決如主文。
本案經檢察官紀雅惠到庭執行職務。
中    華    民    國    98    年    8    月    7     日
                  刑事第二庭         法  官  羅永安
以上正本證明與原本無異。
如不服本判決應於收受判決後10日內向本院提出上訴書狀，並應
敘述具體理由；其未敘述上訴理由者，應於上訴期間屆滿後20日
內向本院補提理由書（均須按他造當事人之人數附繕本）「切勿
逕送上級法院」。
中    華    民    國    98    年    8     月    7     日
                                      書記官  魏嘉信
附錄本案論罪科刑法條全文：
毒品危害防制條例第10條
施用第一級毒品者，處6月以上5年以下有期徒刑。
施用第二級毒品者，處3年以下有期徒刑。


司法院資訊處製作；財團法人民間司法改革基金會備份。
